臺灣士林地方法院刑事判決　　　　　　100年度簡上字第183號
上　訴　人　臺灣士林地方法院檢察署檢察官
被　　　告　謝壽宏
上列上訴人因被告恐嚇取財案件，不服本院民國100 年7 月
25日100 年度審簡字第81 9號第一審刑事簡易判決（原起訴案號
：臺灣士林地方法院檢察署100 年度偵緝字第337 號；移送原審
併辦案號：臺灣板橋地方法院檢察署100 年度偵字第13014 號）
，提起上訴，本院管轄第二審之合議庭判決如下：
    主  文
原判決撤銷。
謝壽宏幫助意圖為自己不法之所有，以恐嚇使人將本人之物交付
，處有期徒刑參月，如易科罰金以銀元參佰元即新臺幣玖佰元折
算壹日。
    事  實
一、謝壽宏明知提供他人自身所有金融機構帳戶之存摺、提款卡
    及密碼，有遭作為詐騙犯罪工具之可能，並能預見可能因而
    幫助他人從事詐欺取財或恐嚇取財犯罪，竟不違背其本意，
    基於幫助詐欺及恐嚇取財之不確定故意，於民國94年7 月至
    9 月期間某日，在其臺北縣泰山鄉（現改制為新北市泰山區
    ○○○路2 段511 號10樓之住處內，因向經營地下錢莊之年
    籍不詳綽號「小陳」之成年男子借款無法清償利息新臺幣（
    下同）3 萬元，乃經「小陳」要求下，提供其本人所開立之
    臺北富邦商業銀行新莊分行帳號000000000000號帳戶（下稱
    謝壽宏臺北富邦銀行帳戶）及其配偶龔玉娟（所涉詐欺犯行
    ，另案經臺灣板橋地方法院檢察署100 年度偵緝字第991 號
    為不起訴處分確定）所開立第一商業銀行泰山分行帳號0000
    0000000 號帳戶（下稱龔玉娟第一銀行帳戶）之存摺、提款
    卡、提款密碼等物交付「小陳」後，由「小陳」提供其所屬
    詐欺集團使用，嗣該詐欺集團之成員意圖為自己不法之所有
    ，並基於概括之犯意，分別連續於附表所示之時間，向附表
    所示被害人周銘揚、白春美、陳坤和、張義龍、張金程及王
    國守等人為附表所示恐嚇及詐騙犯行，致使其等在心生畏懼
    或陷於錯誤之情形下，而於附表所示之匯款時間，依該詐騙
    集團成員指示，匯入附表所示之匯款金額至上開謝壽宏或龔
    玉娟帳戶後，旋遭該詐欺集團成員將其等匯款提領一空，嗣
    其等分別察覺有異並報警處理，始查悉上情。
二、案經周銘揚訴由臺北市政府警察局內湖分局報請臺灣士林地
    方法院檢察署檢察官偵查起訴，另陳坤和、張義龍、張金程
    、王國守、白春美等人訴由臺中市警察局第一分局報請臺灣
    板橋地方法院檢察署檢察官移送本院原審併案審理。
    理    由
壹、程序部分：按被告以外之人於審判外之陳述，雖不符前四條
    之規定，而經當事人於審判程序同意作為證據，法院審酌該
    言詞陳述或書面陳述作成時之情況，認為適當者，亦得為證
    據；又當事人、代理人或辯護人於法院調查證據時，知有第
    159 條第1項不 得為證據之情形，而未於言詞辯論終結前聲
    明異議者，視為有前項之同意，刑事訴訟法第159 條之5 第
    1 項、第2 項分別定有明文。本案以下所引用被告以外之人
    於審判外之言詞或書面陳述，被告謝壽宏均不爭執證據能力
    ，又經本院審認結果，尚無顯有不可信之情況與不得作為證
    據之情形，本院審酌上開證據資料製作時之情況，尚無違法
    不當及證明力明顯過低之瑕疵，認為以之作為證據應屬適當
    ，是依刑事訴訟法第159 條之5 規定，認有證據能力。
貳、實體部分：
一、上開事實，業據被告謝壽宏於偵查、原審及本院二審訊問時
    時均坦承不諱，核與被害人周銘揚、陳坤和、張義龍、張金
    程、王國守、白春美等人警詢之證述及證人龔玉娟於偵查中
    之證述相符（分別見本案士檢起訴偵卷第4 至5 頁、板檢併
    案警卷第1 至15頁及板檢併案100 年度偵緝字第991 號卷第
    12 至14 頁），復有卷附上開被告謝壽宏臺北富邦銀行帳戶
    及龔玉娟第一銀行帳戶之開戶資料與交易往來明細表各2 份
    （見上開士檢起訴偵卷第7 至11頁、板檢併案警卷第23至27
    頁）、被害人周銘揚、陳坤和、張義龍、張金程、王國守、
    白春美匯款交易明細表、匯款執據等資料（見士檢起訴偵卷
    第11、12頁、板檢併案警卷第3 、6 、9 、12、17、19頁）
    附卷可稽，堪認被告之自白與事實相符，應予採信。本案事
    證明確，被告犯行洵堪認定，應予依法論科。
二、論罪科刑部分：
（一）查刑法於94年1 月7 日修正、94年2 月2 日總統公布，於
      95年7 月1 日施行，其中刪除刑法第56條，修正第2 條、
      第28條、第30條、第41條及第55條規定。按行為後法律有
      變更者，適用行為時之法律，但行為後之法律有利於行為
      人者，適用最有利於行為人之法律，現行刑法第2 條第1
      項訂有明文，此即從舊從輕原則。此條規定乃與刑法第1
      條罪刑法定主義契合，而貫徹法律禁止溯及既往原則，係
      規範行為後法律變更所生新舊法律比較適用之準據法，是
      刑法第2 條本身雖經修正，但刑法第2 條既屬適用法律之
      準據法，本身尚無比較新舊法之問題，應一律適用裁判時
      之現行刑法第2 條規定以決定適用之刑罰法律，先予辨明
      。又以本次刑法修正之比較新舊法，應就與本案罪刑有關
      之牽連犯、連續犯，其他法定加減原因與加減例等一切情
      形，綜其全部罪刑之結果而為比較（最高法院95年5 月23
      日95年度第8 次刑庭會議決議可資參照）。經查：
  (一)關於罰金刑：刑法第339 條第1 項詐欺取財罪及第346 條第
    1 項恐嚇取財罪，法定刑中罰金刑部分，據修正後刑法施行
    法增訂第1 條之1 ：「中華民國94年1 月7 日刑法修正施行
    後，刑法分則編所定罰金之貨幣單位為新臺幣。94年1 月7
    日刑法修正時，刑法分則編未修正之條文定有罰金者，自94
    年1 月7 日刑法修正施行後，就其所定數額提高為30倍。但
    72 年6月26日至94年1 月7 日新增或修正之條文，就其所定
    數額提高為3 倍」及刑法第33條第5 款修正為：「主刑之種
    類如下：五、罰金：新臺幣1 千元以上，以百元計算之」等
    規定，是依修正後之法律，上開罪名所得科處之罰金刑最低
    為新臺幣1 千元；然依被告行為時之刑罰法律，即罰金罰鍰
    提高標準條例第1 條前段規定之提高倍數十倍及刑法第33條
    第5 款規定之罰金最低額1 元計算，罰金刑最高額均與新法
    相同，但最低額為銀元1 元，若依現行法規所定貨幣單位折
    算新臺幣條例第2 條換算為新臺幣，僅為新臺幣3 元。因此
    ，比較上述修正前、後之刑罰法律，自以被告行為時關於科
    處罰金刑之法律較有利於被告。
  (二)幫助犯部分：修正後刑法第30條規定：「幫助他人實行犯罪
    行為者，為幫助犯。雖他人不知幫助之情者，亦同。幫助犯
    之處罰，得按正犯之刑減輕之。」，而修正前之刑法第30條
    則規定：「幫助他人犯罪者，為從犯。雖他人不知幫助之情
    者，亦同。從犯之處罰，得按正犯之刑減輕之。」，觀諸修
    正前後幫助犯之規定，僅有文字之修正，無關成立幫助犯內
    容之實質之變更，非屬科刑規範事項之變更，自非法律之變
    更，應逕行適用修正後之規定。
  (三)想像競合犯部分：刑法第55條前段想像競合犯部分雖經修正
    ，增訂「但不得科以較輕罪名所定最輕本刑以下之刑」，然
    該但書係科刑之限制，為法理之明文化，非屬法律之變更，
    應逕依裁判時第55 條 規定論科，而無刑法第2 條第1 項規
    定之適用（最高法院95年11月7 日95年第21次刑庭會議決議
    參照）。
 (四)修正前刑法第56條有關「連續數行為而犯同一之罪名者，以
    一罪論，但得加重其刑至2 分之1 」之連續犯規定，經修正
    刪除。該附表編號2 至6 所示之被告幫助詐欺集團成員所為
    5 次詐欺犯罪行為，均發生於新法施行之前，各所為犯罪時
    間緊接，均係犯基本構成要件相同之罪名，其等主觀上顯各
    係基於概括犯意所為，為連續犯，依修正前刑法第56條規定
    ，應論以一罪，而在刑法修正後，則應分論併罰，而被告為
    幫助犯，係從屬於正犯而成立，亦按正犯之刑而處罰，自以
    修正前連續犯之規定較有利於被告。
 (五)綜合上開各條文修正前後之比較結果，以修正前之規定對被
    告較為有利，是依刑法第2 條第1 項前段之規定，並參考上
    開說明，本件自應適用行為時即修正前之刑法規定處斷。
（二）按刑法上之幫助犯，係對於犯罪與正犯有共同之認識，而
      以幫助之意思，對於正犯資以助力，而未參與實施犯罪之
      行為者而言（最高法院75年度臺上字第1509號、88年度臺
      上字第1270號判例參照）。是如未參與實施犯罪構成要件
      之行為，且係出於幫助之意思提供助力，即屬幫助犯，而
      非共同正犯。本件被告謝壽宏基於幫助之犯意，提供交付
      其本人臺北富邦銀行帳戶及配偶龔玉娟第一銀行帳戶之存
      摺、提融卡、提款密碼予「小陳」之人交付所屬詐欺集團
      ，再由犯罪集團成員利用被告之幫助，基於恐嚇取財及詐
      欺取財之概括犯意，對附表所示被害人周銘揚人等為附表
      所示時、地、方式之恐嚇取財及詐欺取財犯行，被告所為
      係參與詐欺罪構成要件以外之行為，故被告所為係幫助犯
      行為。再按連續幫助與幫助連續原屬有別，如基於概括犯
      意，多次幫助他人犯罪，為連續幫助；如以一幫助行為，
      幫助他人連續犯罪，則為幫助連續，就幫助犯言，僅有一
      次之犯罪行為（最高法院86年度臺上字第5680號判決參照
      ）。核被告所為提供本人臺北富邦銀行帳戶予詐欺集團成
      員對附表編號1 所示被害人為附表標號1 所示犯行，係犯
      刑法第30條第1 項、第346 條第1 項之幫助恐嚇取財罪，
      另其所為提供龔玉娟第一銀行帳戶予詐欺集團成員對附表
      編號2 至6 所示被害人分別為附表標號2 至6 所示犯行部
      分，均係犯同法第30條第1 項、第339 條第1 項之幫助詐
      欺取財罪。又被告所幫助之詐騙集團成員持被告交付之其
      配偶龔玉娟第一銀行帳戶之存摺、提款卡、密碼等物，先
      後對被害人白春美、陳坤和、張義龍、張金程及王國守等
      人施以詐術，致其等陷於錯誤而分別為如附表所示時、地
      、金額之匯款行為，時間緊接，且觸犯構成要件相同之罪
      名，為舊刑法之連續犯，然被告僅有一次提供交付上開銀
      行帳戶之幫助行為，該部分應論以幫助連續詐欺取財一罪
      。另被告以提供上開銀行帳戶存摺、提款卡、密碼之ㄧ行
      為，犯上開幫助恐嚇取財罪及幫助連續詐欺取財罪二罪，
      係一行為觸犯數罪名，為想像競合犯，應依刑法第55條前
      段規定從一重論處幫助恐嚇取財罪。再被告之行為僅止於
      幫助，應依刑法第30條第2 項之規定，按正犯之刑減輕之
      。至臺灣板橋地方法院檢察署檢察官移送併案審理部分，
      雖未經起訴，惟與起訴事實部分有裁判上一罪之關係，本
      院自應ㄧ併審理。
參、撤銷原審判決部分：
（一）本件檢察官上訴意旨略以：被告謝壽宏提供其個人及配偶
      龔玉娟上開銀行帳戶存摺等資料與詐欺集團使用，致被害
      人周銘揚、白春美、陳坤和、張義龍、張金程、王國守、
      因此心生畏懼或受騙分別匯款8,700 元、26萬元、12,000
      元、62,000元、32,000元及229,000 元（此部分王國守實
      際匯款金額為62,000元，原起訴書誤載229,000 元，業經
      蒞庭檢察官於本院二審準備程序當庭更正），被害人人數
      眾多、金額龐大，原審量刑過輕，被告謝壽宏亦未賠償被
      害人，請求撤銷原判云云。
（二）經查，上訴原審以被告所犯幫助恐嚇取財罪，審酌被告犯
      罪動機，取得抵債利益、被害人損失及被告犯後態度、品
      性、生活狀況，論處有期徒刑3 月，並依修正前刑法第41
      條第1 項前段，諭知易科罰金折算標準，固非無見。惟查
      ：原審判決認定有關犯罪事實附表編號6 被害人王國守遭
      詐騙所匯入龔玉娟第一銀行帳戶之匯款金額229,000 元，
      與卷附被害人王國守警詢陳述及王國守匯款單等證據，王
      國守匯入該帳戶金額係62,000元之事實有所不符，此部分
      犯罪事實業經蒞庭檢察官當庭更正如上所述，是原審此部
      分事實認定與證據不符，並作為上開判決量刑參考，即有
      違誤，檢察官上訴認原審量刑過輕，雖未足採，但原判決
      既有前揭可議之處，仍屬無可維持，應由本院將原判決撤
      銷改判，另為適法之判決，以期妥適。
肆、爰審酌被告犯罪動機，係案發當時自身經濟週轉不靈而向地
    下錢莊借貸後，積欠利息無法償還，而同意交付上開帳戶存
    摺、提款卡等物抵債，雖非足採，惟其獲取抵銷債務實際利
    益僅3 萬元，且犯後於偵、審程序始終坦承犯行，犯後態度
    尚佳，兼衡被告犯行造成被害人等損失金額、迄今未獲賠償
    ，並參以被告智識程度、品行、生活狀況等一切情狀，量處
    如主文第二項所示之刑。又被告行為時之刑法第41條第1 項
    前段規定：「犯最重本刑為5 年以下有期徒刑以下之刑之罪
    ，而受6 個月以下有期徒刑或拘役之宣告，因身體、教育、
    職業、家庭之關係或其他正當事由，執行顯有困難者，得以
    1 元以上3 元以下折算1 日，易科罰金。」又修正刪除前罰
    金罰鍰提高標準條例第2 條規定，就其原定數額提高為100
    倍折算1 日，則本件被告行為之易科罰金折算標準，最高得
    以銀元300 元折算1 日，經折算新臺幣後，應以新臺幣900
    元折算1 日。惟被告行為後95年7 月1 日修正公布施行之刑
    法第41條第1 項前段則規定：「犯最重本刑為5 年以下有期
    徒刑以下之刑之罪，而受6 個月以下有期徒刑或拘役之宣告
    者，得以新臺幣1000元、2000元或3000元折算1 日，易科罰
    金。」比較修正前後之易科罰金折算標準，以95年7 月1 日
    修正公布施行前之規定，較有利於被告，則應依刑法第2 條
    第1 項前段，適用修正前刑法第41條第1 項前段規定，定其
    易科罰金之折算標準，以茲懲儆。末查，本案被告所犯上開
    幫助恐嚇取財犯罪時間雖在96年4 月24日以前，然被告曾於
    95 年10 月5 日為臺灣士林地方法院檢察署以士檢偵安緝字
    第1959號通緝，嗣於100 年4 月5 日始經警緝獲到案，而經
    該署於於100 年4 月12日撤銷通緝，有上開通緝書及撤銷通
    緝書在卷可憑（見士檢起訴偵卷第13頁、偵緝字第337 號卷
    第25頁），是依中華民國96年罪犯減刑條例減刑第5 條之規
    定，被告有上開不得依該條例減刑之事由，依法不得依該條
    例減其宣告刑2 分之1 ，併此敘明。至被告交予姓名年籍不
    詳之「小陳」之被告臺北富邦銀行帳戶及配偶龔玉娟第一銀
    行帳戶存摺、提款卡等物，雖係供犯罪所用之物，但未經扣
    案，迄今仍未取回，且非義務沒收之物，爰不為沒收之諭知
    ，末此敘明。
據上論斷，應依刑事訴訟法第455 條之1 第1 項、第3 項、第36
9 條第1 項前段、第364 條、第299 條第1 項前段，刑法第2條
第1 項、第30條、第55條、第339 條第1 項前段、第346 條、修
正前刑法第56條、修正前刑法第41條第1 項前段，修正前罰金罰
鍰提高標準條例第1 條前段、第2 條，現行法規所訂貨幣單位折
算新臺幣第2 條、刑法施行法第1 條之1 ，判決如主文。
本案經檢察官王啟旭到庭執行職務。
中    華    民    國  100     年    11    月    22    日
                  刑事第四庭審判長法  官  黃雅君
                                  法  官  陳俞婷
                                  法  官  張嘉芬
以上正本證明與原本無異。
本件不得上訴
                                  書記官  夏珍珍
中    華    民    國   100    年    11    月    23    日
附錄本案論罪科刑法條
刑法第346條
意圖為自己或第三人不法之所有，以恐嚇使人將本人或第三人之
物交付者，處 6 月以上 5 年以下有期徒刑，得併科 1 千元以
下罰金。
以前項方法得財產上不法之利益，或使第三人得之者，亦同。
前二項之未遂犯罰之。
附表：
┌──┬───┬────┬─────┬────┬─────┬─────┐
│編號│告訴人│犯罪時間│犯罪方式  │匯款時地│匯款金額  │匯入款項之│
│    │被害人│        │          │        │（新臺幣）│金融帳戶  │
├──┼───┼────┼─────┼────┼─────┼─────┤
│ 1  │周銘揚│94年10月│真實年籍姓│於94年11│先後匯款36│謝壽宏臺北│
│    │      │底      │名不詳自稱│月5 日晚│00元、5100│富邦銀行帳│
│    │      │        │「小麗」之│間8 時許│元共8,700 │戶        │
│    │      │        │詐欺集團成│，在臺北│元        │          │
│    │      │        │員以奇摩雅│市內湖區│          │          │
│    │      │        │虎即時通網│瑞光路  │          │          │
│    │      │        │路聊天室取│394 號前│          │          │
│    │      │        │得周銘揚之│銀行自動│          │          │
│    │      │        │聯絡電話，│櫃員機  │          │          │
│    │      │        │先假借援交│        │          │          │
│    │      │        │名義聯繫周│        │          │          │
│    │      │        │銘揚遭拒後│        │          │          │
│    │      │        │，即於同年│        │          │          │
│    │      │        │11 月5日晚│        │          │          │
│    │      │        │上，由另一│        │          │          │
│    │      │        │名姓名年籍│        │          │          │
│    │      │        │不詳自稱「│        │          │          │
│    │      │        │文哥」之詐│        │          │          │
│    │      │        │欺集團成員│        │          │          │
│    │      │        │，以電話聯│        │          │          │
│    │      │        │絡周銘揚，│        │          │          │
│    │      │        │要其付款予│        │          │          │
│    │      │        │「小麗」，│        │          │          │
│    │      │        │否則後果自│        │          │          │
│    │      │        │負等語，恫│        │          │          │
│    │      │        │嚇周銘揚，│        │          │          │
│    │      │        │致周銘揚因│        │          │          │
│    │      │        │此心生畏懼│        │          │          │
│    │      │        │，依指示匯│        │          │          │
│    │      │        │款。      │        │          │          │
├──┼───┼────┼─────┼────┼─────┼─────┤
│ 2  │白春美│94年10月│真實姓名年│先後於94│先後匯入2 │龔玉娟第一│
│    │      │間      │籍不詳之詐│年11月3 │筆13萬元款│銀行帳戶  │
│    │      │        │欺集團成員│日、同年│項共計26  │          │
│    │      │        │撥打電話予│11月7 日│萬元      │          │
│    │      │        │白春美，佯│，在高雄│          │          │
│    │      │        │稱白春美抽│市板信商│          │          │
│    │      │        │中該公司二│銀及彰化│          │          │
│    │      │        │獎120 萬元│商銀    │          │          │
│    │      │        │，需先支付│        │          │          │
│    │      │        │慈善金、會│        │          │          │
│    │      │        │員費等款項│        │          │          │
│    │      │        │，致周春美│        │          │          │
│    │      │        │陷於錯誤，│        │          │          │
│    │      │        │依指示匯款│        │          │          │
│    │      │        │。        │        │          │          │
├──┼───┼────┼─────┼────┼─────┼─────┤
│3   │陳坤和│94年10月│真實姓名年│94年11月│12,000元  │龔玉娟第一│
│    │      │底      │籍不詳之詐│9 日，在│          │銀行帳戶  │
│    │      │        │欺集團成員│彰化縣彰│          │          │
│    │      │        │撥打電話予│化銀行斗│          │          │
│    │      │        │陳坤和，佯│南分行  │          │          │
│    │      │        │稱陳坤和抽│        │          │          │
│    │      │        │中該公司三│        │          │          │
│    │      │        │獎港幣30萬│        │          │          │
│    │      │        │元，需先支│        │          │          │
│    │      │        │付律師見證│        │          │          │
│    │      │        │費、稅金等│        │          │          │
│    │      │        │款項，致陳│        │          │          │
│    │      │        │坤和陷於錯│        │          │          │
│    │      │        │誤，依指示│        │          │          │
│    │      │        │匯款。    │        │          │          │
│    │      │        │          │        │          │          │
├──┼───┼────┼─────┼────┼─────┼─────┤
│4   │張義龍│94年11月│真實姓名年│94年11月│62,000元  │龔玉娟第一│
│    │      │初      │籍不詳之詐│4 日，在│          │銀行帳戶  │
│    │      │        │欺集團成員│高雄市臺│          │          │
│    │      │        │撥打電話予│灣中小企│          │          │
│    │      │        │張義龍，佯│銀九如分│          │          │
│    │      │        │稱張義龍抽│行      │          │          │
│    │      │        │中該公司12│        │          │          │
│    │      │        │0 萬元獎金│        │          │          │
│    │      │        │，需先支付│        │          │          │
│    │      │        │慈善金，致│        │          │          │
│    │      │        │張義龍陷於│        │          │          │
│    │      │        │錯誤，依指│        │          │          │
│    │      │        │示匯款。  │        │          │          │
│    │      │        │          │        │          │          │
│    │      │        │          │        │          │          │
├──┼───┼────┼─────┼────┼─────┼─────┤
│5   │張金程│94年11月│真實姓名年│94年11月│32,000元  │龔玉娟第一│
│    │      │中旬    │籍不詳自稱│14日，在│          │銀行帳戶  │
│    │      │        │「姚淑美」│臺北市富│          │          │
│    │      │        │之詐欺集團│邦銀行雙│          │          │
│    │      │        │成員撥打電│園分行  │          │          │
│    │      │        │話予張金程│        │          │          │
│    │      │        │，佯稱張金│        │          │          │
│    │      │        │程抽中該公│        │          │          │
│    │      │        │司二獎港幣│        │          │          │
│    │      │        │30萬元，需│        │          │          │
│    │      │        │先支付稅金│        │          │          │
│    │      │        │，致張金程│        │          │          │
│    │      │        │陷於錯誤，│        │          │          │
│    │      │        │依指示匯款│        │          │          │
│    │      │        │。        │        │          │          │
├──┼───┼────┼─────┼────┼─────┼─────┤
│6   │王國守│94年11月│真實姓名年│94年11月│62,000元  │龔玉娟第一│
│    │      │13日    │籍不詳之詐│14日，在│（併案意旨│銀行帳戶  │
│    │      │        │欺集團成員│臺南市彰│書誤載為22│          │
│    │      │        │撥打電話予│化銀行  │9,000 元，│          │
│    │      │        │王國守，佯│        │業經檢察官│          │
│    │      │        │稱王國守抽│        │於本院二審│          │
│    │      │        │中該公司三│        │準備程序時│          │
│    │      │        │獎港幣30萬│        │當庭更正）│          │
│    │      │        │元，需先支│        │          │          │
│    │      │        │付稅金，致│        │          │          │
│    │      │        │王國守陷於│        │          │          │
│    │      │        │錯誤，依指│        │          │          │
│    │      │        │示匯款。  │        │          │          │
│    │      │        │          │        │          │          │
└──┴───┴────┴─────┴────┴─────┴─────┘